【裁判字號】    88,易,4640
【裁判日期】    890115
【裁判案由】    傷害
【裁判全文】
臺灣高雄地方法院刑事判決                        八十八年度易字第四六四號
    公訴人  臺灣高雄地方法院檢察署檢察官
    被  告  丙○○
    被  告  乙○○
右列被告因傷害案件，經檢察官提起公訴（八十八年度偵字第一○一二二號），本院
判決如左︰
    主  文
丙○○連續傷害人之身體，處拘役伍拾玖日，如易科罰金，以佰元折算壹日。
乙○○傷害人之身體，處拘役貳拾日，如易科罰金，以佰元折算壹日。
    事  實
一、丙○○基於傷害之概括犯意，先於民國八十八年一月二十四日上午五時許，在其
    位於高雄市○○區○○路一五○九號之住處，因向乙○○索還新台幣七十萬元債
    務未果而生爭執，出手用力緊捉乙○○手臂及毆打乙○○，致乙○○受有「左胸
    瘀血六乘二公分及六乘二公分」、「左臂瘀血四乘三公分」、「右前臂瘀血四乘
    三公分、三乘四公分」、「左臉頰紅腫五乘五公分」之傷害。嗣於同年四月六日
    上午十一時三十分許，在高雄市○○路之郵局前，丙○○再因索債而與乙○○起
    爭執，乙○○基於傷害之犯意，而丙○○亦承上開傷害之概括犯意，發生互毆，
    致乙○○因而受有鼻子擦傷一乘○‧一公分、人中部擦傷一乘○‧三公分、上唇
    瘀腫一‧五公分乘一‧五公分、頸部紅腫七乘五公分、左手撕裂傷三‧五乘○‧
    一乘○‧一公分、右膝瘀青五乘五公分之傷害；丙○○則受有左胸前抓痕二十公
    分乘○‧二公分（多於五道）、右手背裂傷○‧三公分、左上肢小裂傷十公分乘
    ○‧五公分（計五道）、左臉裂傷一公分、一‧五公分、○‧五公分之傷害。
二、案經乙○○、丙○○分別訴由高雄市政府警察局鼓山分局移送臺灣高雄地方法院
    檢察署檢察官偵查起訴。
    理  由
一、右揭事實業據被告丙○○坦承不諱，訊據被告乙○○則矢口否認犯罪，辯稱伊只
    是用手揮，並未打丙○○。然查，右開事實除據丙○○、乙○○分別指訴在卷，
    並經證人甲○○證述在卷，而丙○○、乙○○受有如事實欄所示之傷，亦有阮綜
    合醫院八十八年一月二十五日、四月六日驗傷診斷書（乙○○）、高雄市立婦幼
    綜合醫院八十八年四月六日驗傷診斷書（丙○○）在卷可佐。其次，由丙○○受
    有多處傷勢，甚至更有長達二十分之抓痕多道，及多處長達十公分之小裂傷，足
    見乙○○應係基於傷害之犯意出手多次猛抓丙○○，絕非只是不經意用手揮一揮
    即能造成上開傷勢。綜上所述，罪證明確，被告二人犯行洵堪認定。
二、核被告丙○○、乙○○所為，均係犯刑法第二百七十七條第一項之傷害罪。又被
    告丙○○先後二次行為，時間緊接，所犯又係構成要件相同之罪，為連續犯，應
    以一罪論，並加重其刑。爰審酌被告二人品性、犯罪之手段、目的、所受傷勢、
    犯罪後之態度等一切情狀，各酌情量處如主文所示之刑，並均諭知易科罰金之折
    算標準。
據上論斷，應依刑事訴訟法第二百九十九條第一項前段，刑法第五十六條、第二百七
十七條第一項、第四十一條，罰金罰鍰提高標準條例第一條前段、第二條，判決如主
文。
本案經檢察官曾逸誠到庭執行職務。
中      華      民      國    八十九    年      一      月      十四    日
                        臺灣高雄地方法院刑事第六庭
                                        法  官  洪碩垣
右正本證明與原本無異。
如不服本判決，應於送達後十日內，向本院提出上訴狀。
                                        書記官  高惠珠
中      華      民      國    八十九    年      一      月      二十七  日
附錄本判決論罪之法條全文
刑法第二百七十七條條第一項
傷害人之身體或健康者，處三年以下有期徒刑、拘役或一千元以罰金。


司法院資訊處製作；財團法人民間司法改革基金會備份。
